【裁判字號】    98,消債清,13
【裁判日期】    981202
【裁判案由】    清算事件
【裁判全文】
臺灣臺東地方法院民事裁定            98年度消債清字第13號
聲  請  人  甲○○
上列聲請人因消費者債務清理事件聲請清算，本院裁定如下：
    主  文
聲請人應於本裁定送達後三十日內，補正如附件所示事項，逾期
未補正，即駁回其聲請。
    理  由
一、按聲請更生或清算不合程式或不備其他要件者，法院應以裁
    定駁回之，但其情形可以補正者，法院應定期間先命補正；
    又聲請更生或清算，徵收聲請費新臺幣 （下同）1,000元，
    郵務送達費及法院人員之差旅費不另徵收。但所需費用超過
    應徵收之聲請費者，其超過部份，依實支數計算徵收之。前
    項所需費用及進行更生或清算程序之必要費用，法院得酌定
    相當金額，定期命聲請人預納之，逾期未預納者，除別有規
    定外，法院得駁回更生或清算之聲請，消費者債務清理條例
    第8條、第6條分別定有明文。
二、查本件聲請人具狀聲請清算，惟未提出如附表所示之資料到
    院，亦未釋明有何不可歸責於己而毀諾之事由，爰定期命補
    正，如逾期未補正，則駁回其聲請。
三、依消費者債務清理條例第6條第3 項、第8條但書，裁定如主
    文。
中    華    民    國    98    年     12    月    2    日
                  民事庭    法      官  傅曉瑄
以上為正本係照原本作成。
本件不得抗告。
中    華    民    國    98    年     12    月    2    日
                            書  記  官  蘇美琴
附件：
一、預納必要費用 3,760元，以債權人總計14人，每人送達10次
    、每次郵務送達費34元計算，扣除已繳納之聲請費 1,000元
    後，聲請人應預納之費用為 3,760元（計算式：14人34元
    10次－1,000元＝3,760元），本件必要費用係預繳，如有
    剩餘則退還予聲請人。
二、重新提出最新申請之財團法人金融聯合徵信中心信用報告書
    正本，並且提出完整之債權人清冊（依財團法人金融聯合徵
    信中心信用報告回覆信中記載與聲請人所提出之各債權銀行
    之債權額不符，若對其尚有債務，應列入債權人清冊並列出
    現存實際債權數額，並應檢附財產價值、債權金額之相關證
    明文件）。
三、依附卷之民國98年 5月13日台新銀行前置協商退件通知函，
    係以聲請人前曾參與協商成立為由致該次協商不成立，請釋
    明前次協商之還款內容，並提出相關單據及還款證明文件影
    本（即前次成立債務協商後，迄98年10月16日聲請清算之日
    止，已依協商約定按期清償之證明，例如存摺封面、內頁、
    匯款或轉帳證明），並說明何時毀諾及已依協商還款繳納總
    金額及繳納期間。
四、提出聲請人之債務人清冊（如無債務人，仍須說明）。
五、聲請人聲請前 2年之財產變動狀況：包含就不動產、動產所
    為之所有有償（買賣、互易、設定抵押權等）、無償（贈與
    、第三人清償等）行為所生之財產變動；倘於該段期間曾經
    取得或喪失不動產所有權，應詳為標明不動產之坐落地號、
    建號及其取得或出售之對價（買賣契約等）相關資料。
六、受扶養人之最新全戶戶籍謄本（記事欄請勿省略）。
七、財產及收入狀況說明書，應表明至少下列事項，並提出證明
    文件，如無亦請記載：
  1.財產目錄：
    土地、建物之最新登記謄本（含他項權利部）（如有其他
      不動產應一併提出最新登記謄本）。
    聲請人於各金融機構之全部存摺（含證券存摺）完整影本
     （需附完整清晰內頁資料並補登存摺至本裁定送達日止）。
    由聲請人繳納保險費之完整保險契約（需有記載保險期間
      及保險金額）。
  2.收入數額：聲請前 2年（即96年10月至98年10月止）每月薪
    資明細表（含本俸、佣金、獎金、津貼）、年金、保險給付
    、租金收入、退休金或退休計畫收支款、政府補助金或其他
    收入款項在內之所有收入款項，並請提出相關證明文件及在
    職證明。
  3.依法應受聲請人扶養之人：
    臚列近 2年依法受聲請人扶養之人及實際支出明細，並提
      出證明文件（支出細項，如醫療、膳食、衣服、教育、交
      通、全民健保、勞保、農保、漁保或其他支出在內之所有
      必要支出數額）。
    請提供依法受聲請人扶養之人近 2年綜合所得稅各類所得
      資料、國稅局財產歸屬資料。
    依法應分擔受扶養人之人數、分擔比例及家族系統表。
    釋明依法應受扶養之人何以不能維持生活而無謀生能力，
      並提出相關證明文件。
八、聲請人之97年綜合所得稅各類所得資料清單、近 1個月申請
    之財產歸屬資料。
九、聲請人於各金融機構之全部存摺（包含薪轉存摺）之影本，
    需附完整清晰內頁資料並補登存摺至本裁定送達日止。
十、聲請人於聲請前5年之勞保投保資料表明細及前2年健保投保
    資料（需有投保單位及投保金額）。
十一、釋明聲請人及受扶養人是否有領取失業給付或其他社會補
      助津貼，其期間與金額之明細，並提出相關證明文件。
十二、釋明有無自用住宅擔保借款，如有，請表明是否議定自用
      住宅借款特別條款，並補提自用住宅借款之還款方式或計
      劃及檢附：(1)房屋貸款契約書。(2)房屋貸款繳納證明。
十三、釋明聲請人是否有其他兼職收入？
十四、釋明現戶籍房屋係何人所有，何人使用。
十五、無擔保及無優先權債權人依更生程序及依清算程序所得受
      償之總額及其計算方法。
十六、其餘有不可歸責於己之事由致履行顯有重大困難之相關證
      明文件（例如生病之診斷證明書、非自願性離職證明書等
      ）。


司法院資訊處製作；財團法人民間司法改革基金會備份。
